---
layout: meeting
title: Innkalling til første møte høst 2018
subheadline: "Møte i Fordelingsutvalget"

time: 16:15:00
referent: "TBA"

attending:

not_attending:

other_attending:


---

## Sak 1 Godkjenning av innkalling {#innkalling}
## Sak 2 Godkjenning av agenda {#agenda}
Som dere ser har vi en ganske massiv liste med saker for dette møtet.
Er det ønskelig å ta alt nå eller skal vi heller prøve å dele dette i to og ha ett møte etter dagen@ifi også?


## Sak 3 Godkjenning av referat {#referat}
## Sak 4 Behandling av søknader {#soknader}
### 4.1 -  Progsys Hyttetur {#soknad-1}
### 4.2 -  Progsys Overhaling av bliss {#soknad-2}
### 4.3 -  Progsys Semesterstøtte {#soknad-3}
### 4.4 -  IFI-Makers {#soknad-4}
Merknad: Har etterspurt ytterlig dokumentasjon rundt søking av eiendeler.
Ingen svar fått. Stryker sak hvis dokumentasjon ikke oppgitt
### 4.5 -  FIFI Semesterstøtte {#soknad-5}
### 4.6 -  Toastjern semesterstøtte og omgjøring {#soknad-6}
### 4.7 -  Apptitude Fagkvelder {#soknad-7}
### 4.8 -  Cybernetisk Selskab mini-Galla {#soknad-8}
### 4.9 -  DEFI ettersøknad {#soknad-9}
### 4.10 - Digitus {#soknad-10}
### 4.11 -  IFI Spillutvikling Workshop {#soknad-11}
### 4.12 -  LI:ST Semesterstøtte {#soknad-12}
### 4.12 -  Navet Cava-fredag {#soknad-13}
## Sak 5 Stemmerett for Digitus
Sak kommer før behandling av søknader. Forslår de får stemmeret fra og med dette møte.

> Digitus har nå vært observatører i et år (to semestre) og ønsker nå å bli medlem av FU. (...) Vennlig hilsen
  Julie Eldøy
  Leder, Digitus

## Sak 6 Utleie av scene CYB har fått sponset
> Hei koordinator,
  CYB ønsker å ta opp saken vedrørende utleie av sceneelementer innkjøpt med FU-midler.
  Dette ønskes gjort for å kunne 1) bidra til foreningsmiljøet når Ifi-foreningen ikke trenger sceneelementene, samt 2) kunne bidra til ytterligere innkjøp og/eller forbedringer av tilbudet.
  Vi ønsker saken tatt opp ettersom vi har måtte avslå akseptabel utleie av elementene grunnet problemstillingen.
  I første omgang ønsker vi å foreslå at CYB kan fastsette rimelige utleiepriser av elementene for å bidra til punktene nevnt over, spesifikt dermed at samtlige inntekter av utleieelementene går tilbake til forbedring av elementene eller innkjøp av nye elementer og/eller annet utstyr som går Ifis studentforeninger til gode på like vilkår som elementene.
  Forslaget er tatt litt ut av vinden, og vi håper på tilbakemeldinger, innspill og ev. tanker og bekymringer fra medlemmene på møtet.

## Sak 7 Oppfordring fra ordenen
Taes på møtet. Det er ønsket at foreningstyrene tenker litt over:
http://ordenen.ifi.uio.no/nominate/
=======
Heihopp alle sammen og velkommen til ett nytt semester!
Nå har det gått litt for lenge fra forrige møte og på tide å starte opp igjen.

Møte settes til tirsdag den 25 September 16:15. Vet det er litt lenge til, men mye å gjøre for mange parter..

**Frist for søknader blir da 14 September**

Det viktig at rapporter sendes inn ASAP da vi kommer til å avslå foreninger som har utestående rapporter.

Siste men ikke minst en gladnyhet!

FU sine nye sider begynner å faktisk funke! Fra nå av ønsker vi at søknader kommer gjennom 
[https://fordelingsutvalget.org/apply/]()
og rapporter gjennom [https://fordelingsutvalget.org/report]()

Det er også nå mulig å abonnere på oppdateringer fra FU på [https://fordelingsutvalget.org/atom.xml]() og [https://fordelingsutvalget.org/feed.xml]()

Vil helst at alle som har sendt inn søknader på mail også tester det nye skjema, det gjør at vi må fylle ut mye mindre dokumenter i bakhånd.


XOXO Nikolas
